臺灣桃園地方法院宣示判決筆錄　　　 100年度審易字第2160號
公　訴　人　臺灣桃園地方法院檢察署檢察官
被　　　告　陳泰辰
指定辯護人　本院公設辯護人　彭詩雯
上列被告因竊盜案件（起訴案號：100 年度偵字第20374 號），
於中華民國100 年12月13日上午11時，在本院第14法庭宣示判決
，出席職員如下：
　　　　　法　官　 游紅桃
　　　　　書記官　 陳恩如
　　　　　通　譯
法官起立朗讀判決主文、犯罪事實要旨、處罰條文、附記事項及
告以上訴限制、期間並提出上訴狀之法院，且諭知記載其內容：
一、主  文：
    陳泰辰攜帶兇器竊盜，累犯，處有期徒刑柒月；又攜帶兇器
    竊盜未遂，累犯，處有期徒刑伍月。應執行有期徒刑拾月。
二、犯罪事實要旨：
    陳泰辰前於民國96年間因竊盜案件，經本院以97年度桃簡字
    第80號判處有期徒刑5 月確定；復於97年間因竊盜案件，經
    本院以97年度桃簡字第357 號判處有期徒刑3 月確定；又因
    詐欺案件，經本院以97年度易字第268 號判處有期徒刑4 月
    ，嗣經減為有期徒刑2 月確定，上開案件嗣經本院以98年度
    聲字第979 號裁定應執行有期徒刑8 月確定，於98年5 月 7
    日縮刑期滿執行完畢。詎仍不知悔改，復於100 年5 月27日
    上午9 時許，行經桃園縣桃園市○○路○ 段22號之成功國小
    旁之停車場時，見「永順錩電器有限公司」所有之車牌號碼
    9971—RW號自用小貨車停放在上址，因思及平日使用之自用
    小貨車之電瓶業已毀損，竟萌生意圖為自己不法所有之竊盜
    犯意，持原放置於上述自用小貨車內，客觀上足以傷害人之
    生命、身體健康而具危險性，得以充作兇器使用之尖嘴鉗（
    未扣案）1 支，將該自用小貨車上之電瓶1 只卸下而竊取之
    ，欲供己使用。惟陳泰辰得手後發現該電瓶之尺寸不若預期
    ，遂於同日上午9 時5 分許，持同一尖嘴鉗，著手竊取停放
    在同一停車場內，為「明玲農產行」所有、交由吳銅使用之
    車牌號碼398 —UH號自用大貨車上之電瓶，惟於拆卸途中遭
    吳銅發覺乃作罷離去而未遂。嗣經吳銅所聘僱之員工報警處
    理，始循線查獲上情。
三、處罰條文：
    刑法第321 條第1 項第3 款、第321 條第2 項、同條第1 項
    第3款、第47條第1 項、第25條、第51條第5 款。
四、附記事項：
(一)、被告前有犯罪事實欄所載之犯罪科刑及執行紀錄，有臺灣高
    等法院被告前案紀錄表在卷可稽，其於受有期徒刑執行完畢
    後，5 年內故意再犯本件有期徒刑以上之數罪，均為累犯，
    應各依刑法第47條第1項規定分別加重其刑。
(二)、又被告於上開時、地，持客觀上得為兇器使用之尖嘴鉗，著
    手竊取停放在同一停車場內，為「明玲農產行」所有、交由
    吳銅使用之車牌號碼398 —UH號自用大貨車上之電瓶，惟於
    拆卸途中遭吳銅發覺乃作罷離去而未遂，該次犯行為未遂犯
    ，應依刑法第25條第2 項規定，按既遂犯之刑減輕之。又就
    該次加重竊盜未遂犯行部分，同時有二種以上之加重或減輕
    ，並依法先加後之。
(三)、被告持以竊盜所用之尖嘴鉗1 支，因未扣案，且被告否認為
    其所有，辯稱係上述自用小貨車內之物非其所有之物等語，
    復無證據證明尚屬存在，爰不另為沒收之諭知。
五、協商判決除有刑事訴訟法第455 條之4 第1 項第1 款於本訊
    問程序終結前，被告撤銷協商合意或檢察官撤回協商聲請者
    ；第2 款被告協商之意思非出於自由意志者；第4 款被告所
    犯之罪非第455 條之2 第1 項所定得以協商判決者；第6 款
    被告有其他較重之裁判上一罪之犯罪事實者；第7 款法院認
    應諭知免刑或免訴、不受理者情形之一，及違反同條第2 項
    「法院應於協商合意範圍內為判決；法院為協商判決所科之
    刑，以宣告緩刑或2 年以下有期徒刑、拘役或罰金為限」之
    規定者外，不得上訴。
六、如有前述得上訴之情形，得自判決送達後10日內，向本院提
    出上訴書狀，上訴於第二審法院。
中    華    民    國  100    年    12    月     13    日
                        刑事庭  法  官  游紅桃
                                書記官  陳恩如
以上正本證明與原本無異
                                書記官  陳恩如
中    華    民    國  100    年    12    月     13    日
附錄本案論罪科刑依據之法條：
中華民國刑法第321條（加重竊盜罪）
犯竊盜罪而有下列情形之一者，處六月以上、五年以下有期徒刑
，得併科新臺幣十萬元以下罰金：
一、侵入住宅或有人居住之建築物、船艦或隱匿其內而犯之者。
二、毀越門扇、牆垣或其他安全設備而犯之者。
三、攜帶兇器而犯之者。
四、結夥三人以上而犯之者。
五、乘火災、水災或其他災害之際而犯之者。
六、在車站、埠頭、航空站或其他供水、陸、空公眾運輸之舟、
    車、航空機內而犯之者。
前項之未遂犯罰之。